臺灣高等法院臺中分院刑事判決　　　　100年度上訴字第930號
上　訴　人
即　被　告　游韶均
選任辯護人　許桂挺律師
　　　　　　黃士哲律師
上列上訴人因妨害風化案件，不服臺灣臺中地方法院100年度訴
字第160號，中華民國100年3月9日第一審判決（起訴案號：臺灣
臺中地方法院檢察署99年度偵字第16077號），提起上訴，本院
判決如下：
    主    文
原判決撤銷。
游韶均意圖使女子與他人為猥褻之行為，而容留以營利，處有期
徒刑肆月，如易科罰金，以新臺幣壹仟元折算壹日。扣案之現金
新臺幣捌仟捌佰玖拾元、員工打卡表拾張、員工休假表壹張、員
工輪值表壹張、顧客傳票（進場單）玖張、監視器主機壹台、電
腦壹台均沒收。
    事    實 
一、游韶均係設於臺中市○區○○路228號「登峰瘦身美容生活
    館」之實際負責人（登記負責人為呂００），竟基於意圖使
    女子與他人為猥褻之行為，而媒介、容留以營利之集合犯意
    ，自民國99年6月21日起，在臺中市○區○○路228號，媒介
    、容留已成年之女子，與不特定男客在店內包廂房間從事按
    摩及俗稱「半套」（即女子以雙手按摩男客生殖器直至射精
    為止）之猥褻行為，而以上開方式牟利。其收費方式為每節
    50 分鐘，每節收費新臺幣（下同）2700元，從事猥褻行為
    之服務小姐與游韶均以六四比例分帳所得，即服務小姐每次
    實拿1620元，其餘1080元則由游韶均分得。嗣於99年7月3日
    凌晨1時30分許，經警持臺灣臺中地方法院所核發之搜索票
    前往上址執行搜索，當場在208包廂內查獲容留之服務小姐
    康００與男客廖００從事「半套」之猥褻行為，並扣得游韶
    均所有供經營猥褻性交易所用之員工打卡表10張、員工休假
    表1張、員工輪值表1張、顧客傳票（進場單）9張、監視器
    主機1台、電腦1台及營業所得現金8890元（起訴書誤載為
    8900 元）等物。
二、案經臺中市政府警察局第二分局報請臺灣臺中地方法院檢察
    署檢察官偵查起訴。
    理    由
一、按被告以外之人於偵查中向檢察官所為之陳述，除顯有不可
    信之情況者外，得為證據，刑事訴訟法第159條之1第2項定
    有明文。證人吳００、康００、廖００於偵查中經具結作證
    ，所為之陳述，查無顯不可信之情況，應該具有證據能力，
    得為本案之證據。另證人康００、廖００、林００、洪００
    、饒００、何００、蔡００、劉００、陳００、劉００、賴
    ００、陳００、蕭００、鄧００、洪００、宋００、吳００
    等人，於警詢中之陳述，係被告以外之人於審判外之陳述，
    查無特別可信情形，且本案另有證人吳００、廖００、康０
    ０等人於偵查中之陳述可作證據，故其等於警詢中之供述亦
    非有作為本件證據之必要，故無據據能力。
二、訊據被告游韶均矢口否認有何妨害風化之犯行，辯稱：伊是
    登峰瘦身美容生活館之實際負責人，擔任會計工作，店內並
    沒有從事半套之性交易，客人都是單純去精油按摩放鬆，康
    ００是店內的美容師，查獲當天不是伊向男客廖００介紹消
    費方式及帶到房間內，應該是上一班的吳００介紹消費方式
    及將廖００帶到房間的云云。經查：
（一）對於被告意圖營利，利用其所經營之「登峰瘦身美容生活
      館」店，媒介、容留已成年之服務小姐康００與男客廖０
      ０進行「半套」之猥褻行為，性交易代價每次2700元，所
      得由被告與服務小姐康００四六分帳等情，業據證人即男
      客廖００於原審審理中到庭證稱：99年7月3日凌晨0時許
      ，曾獨自前往「登峰瘦身美容生活館」消費，當時係由被
      告接待及解釋消費方式，被告說先按摩後面打手槍，消費
      金額是27 00元，包含按摩及打手槍，打手槍就是用手按
      摩我的生殖器直到射精，伊在外面喝酒，聽很多人在說這
      家店有打手槍的服務，當天被告帶伊上2樓208室包廂，服
      務小姐康００就進來按摩，按摩完之後，就幫伊打手槍直
      到射精，康００幫伊打完手槍之後，就被查獲，所以消費
      金額還來不及交給櫃臺，伊進入店內時，櫃臺有兩名女子
      ，一名為被告，伊都是與被告對話，沒有與其他店內人員
      說過話，康００進入包廂後，也沒有再向伊介紹消費方式
      ，按摩完後，就直接幫伊作半套性交易，當天消費約4、
      50 分鐘剛射精完就被警察抓了，當時康００有離開包廂
      好像去拿毛巾，所以伊被查獲時，只有伊一人赤裸全身在
      包廂內，後來警察有叫康００再進來包廂，作半套時，伊
      有戴保險套，所以保險套有在現場，但不知道有無扣案，
      保險套裡面有精液等語（原審卷第26頁反面至第29頁正面
      、第31頁反面），於本院審理中亦證稱，99年7月3日凌晨
      伊有到登峰瘦身美容生活館去消費，去消費的時候，店的
      人員向伊介紹消費2700元，內容包括幫我弄出來，就是幫
      伊按摩生殖器，到射精為止，她們講這個方式叫做半套，
      在場的證人康００是當天服務伊的人，在場的被告游韶均
      是當天幫伊介紹消費內容的人，當天沒有其他人在場，伊
      伊是因為聽外面很多人講才知道去這家店消費，當天差不
      多12點多還是1點多，到店裡，那天有喝酒，我也忘記了
      。那一天到時櫃台時一、二個人在那邊，跟伊介紹以及帶
      伊進去房間等的都是同一個人，康００在房間沒有跟伊說
      什麼，就直接替你按摩做半套，半套的時候戴保險套，伊
      射精在保險套裡面，半套做完之後，她說她要去拿毛巾來
      給我，她去拿毛巾的時候，好像警察就來了，最後有用毛
      巾擦起來，因為她跟警察一起進來，就對我照相，她出去
      沒有多久，警察就進來了。半套做出來之後，康００有出
      去等語（本院100年6月16日審理筆錄），證人廖００之陳
      述前後大致相符，且與被告間素不相識，亦無任何仇恨怨
      懟，自無蓄意構詞誣陷被告入罪，而自陷偽證重罪之理，
      且其供述內容具體，合理，並無刻意浮誇或匿飾增減之情
      ，應該具有相當程度之可信度，況被告於警詢中亦自承，
      我是晚班櫃臺負責帶客人及通知小姐到包廂內。客人是我
      帶的，小姐是我通知的等語（警卷第19、20頁），足見證
      人廖００前揭供述與事實相符應堪採信；雖證人康００於
      偵查、原審及本院審理中，均否認對證人有做半套之行為
      ，且櫃台的會計人員係新的會計小姐吳００，並不是被告
      ，當天與男客廖００之交易費用為1小時900元等情，惟證
      人康００係被告店裡之員工，與被告有僱傭關係，且所從
      事者為非法之行為，社會對從事性工作者，亦往往投以異
      樣眼光，故證人康００之證言不免偏頗，尚難遽予採信，
      且證人吳００於偵查中亦證稱，當天12點半即下班，並非
      伊接待男客廖００及安排康００與男客進行半套性交易等
      語（偵查卷第33頁），經本院就被告店裡之現場錄影畫面
      ，截取被告所稱證人廖００進入店裡消費時，在櫃台之翻
      拍照片供指認，證人廖００供稱，翻拍照片上所照的人不
      是伊，證人康００亦陳稱，無法看出照片上女人是誰等語
      ，是尚無從由監視錄影畫面看出介紹證人廖００之人係另
      外之證人吳００，而非被告，前揭監視錄影畫面尚不足以
      作為被告有利之證據，另經本院當場庭放當天現場錄影，
      證人康００供稱7月3日0時29分50秒左右在櫃台的人是被
      告，及其幫被告按摩是當天12點多等語，故證人康００為
      證人廖００按摩前被告仍在櫃台服務，綜上所述，本案介
      紹證人廖００為半套消費及按摩者，確係被告無訛，且被
      告所經營之美容店內有性交易之服務亦可認定，被告所辯
      ，顯係事後卸責之詞，要難採信，此外，並有現場照片19
      張（警卷第113至122頁）、查獲現場位置圖2份（警卷第
      123、124頁）在卷可稽，復有被告自承為其所有，並供犯
      罪所用或犯罪所得之員工打卡表10張、員工休假表1張、
      員工輪值表1張、顧客傳票（進場單）9張、監視器主機1
      台、電腦1台及營業所得現金8890元等扣案為證，事證明
      確，被告犯行應堪認定。
三、核被告所為，係犯刑法第231條第1項之意圖使女子與他人為
    猥褻之行為，而容留以營利罪。被告媒介後進而容留成年女
    子與不特定男客從事猥褻之行為，其為媒介之低度行為應為
    容留之高度行為所吸收，不另論罪。又按刑事法若干犯罪行
    為態樣，本質上原具有反覆、延續實行之特徵，立法時既予
    特別歸類，定為犯罪構成要件之行為要素，則行為人基於概
    括之犯意，在密切接近之一定時、地持續實行之複次行為，
    倘依社會通念，於客觀上認為符合一個反覆、延續性之行為
    觀念者，於刑法評價上，即應僅成立一罪，學理上所稱「集
    合犯」之職業性、營業性或收集性等具有重複特質之犯罪均
    屬之，例如經營、從事業務、收集、販賣、製造、散布等行
    為概念者是（最高法院95年度台上字第1079號判決要旨參照
    ）。衡以意圖使女子與他人為猥褻之行為，而媒介、容留以
    營利者，依其犯罪內容，客觀上本即有於短時間內密集、反
    覆實行犯罪之性質，行為人主觀上亦係基於反覆實施之犯意
    為之，按諸前揭判決意旨，被告反覆延續的意圖使女子與他
    人為猥褻行為而容留以營利之犯行，自應論以集合犯，而以
    一罪論。
四、原審以事證明確，對被告予以論罪科刑，雖非無見，惟原審
    判決，就被告以外之人即林００、洪００、饒００、何００
    、蔡００、劉００、陳００、劉００、賴００、陳００、蕭
    ００、鄧００、洪００、宋００、吳００等人，於警詢中之
    陳述，未說明其證據能力或證明力，尚有理由未備之情形，
    及未能及時勘驗扣案之現場錄影畫面，均有未洽，被告上訴
    意旨亦指摘於此，其上訴有理由，自應由本院撤銷改判，爰
    審酌被告素行良好，有臺灣高等法院被告前案紀錄表在卷可
    參，其不思循從事正當行業，竟圖以經營色情行業營利，利
    用媒介成年女子與不特定男客從事半套之性交易，茲以牟利
    ，敗壞社會風氣，妨害社會善良秩序，惟被告實際經營之時
    間僅13天即遭查獲，經營時間非長，獲取之利益非鉅等一切
    情狀，量處如主文第二項所示之刑，併予諭知易科罰金之折
    算標準，以示懲儆，公訴人於原審具體求刑量處有期徒刑六
    月，尚嫌過重，附此敘明。
五、扣案之員工打卡表10張、員工休假表1張、員工輪值表1張、
    顧客傳票（進場單）9張、監視器主機1台、電腦1台、現金
    8890元等物，均係被告所有，業據被告於原審供明在卷，且
    係供被告犯妨害風化罪所用之物，或因犯罪所得之財物，爰
    依刑法第38條第1項第2款、第3款之規定，均併予宣告沒收
    。
六、據上論斷，應依刑事訴訟法第369條第1項前段、第364條、
    第299條第1項前段，刑法第231條第1項、第41條第1項前段
    、第38條第1項第2款、第3款，刑法施行法第1條之1第1項、
    第2項後段，判決如主文。
本案經檢察官許萬相到庭執行職務。
中    華    民    國   100    年    7     月    7     日
              刑事第四庭  審判長法  官  洪  耀  宗
                                法  官  許  文  碩
                                法  官  林  清  鈞                          
以上正本證明與原本無異。  
如不服本判決應於收受送達後10日內向本院提出上訴書狀，其未
敘述上訴理由者，並得於提起上訴後10日內向本院補提理由書（
均須按他造當事人之人數附繕本）「切勿逕送上級法院」。

                                書記官  胡  美  娟

中    華    民    國   100    年    7     月    7     日


論罪科刑主要條文
中華民國刑法第231條第1項
意圖使男女與他人為性交或猥褻之行為，而引誘、容留或媒介以
營利者，處 5 年以下有期徒刑，得併科 10 萬元以下罰金。以
詐術犯之者，亦同。